臺灣雲林地方法院刑事判決
109年度訴字第868號
公  訴  人  臺灣雲林地方檢察署檢察官
被      告  張銘修



選任辯護人  陳亮逢律師
被      告  張哲銘


選任辯護人  江昱勳律師
上列被告因詐欺等案件，經檢察官提起公訴（109 年度偵字第61
24號）及移送併辦（109 年度偵字第7958號），本院判決如下：
    主      文
【丙○○】犯如附表二所示之各罪，各處如附表二所示之刑。應執
行有期徒刑貳年。緩刑伍年，緩刑期間付保護管束，並應於本判
決確定後壹年內，向指定之政府機關、政府機構、行政法人、社
區或其他符合公益目的之機構或團體，提供壹佰陸拾小時之義務
勞務。
【乙○○】犯如附表三所示之各罪，各處如附表三所示之刑。應執
行有期徒刑貳年陸月。
    事實及理由
壹、犯罪事實
　　丙○○、乙○○於民國109 年6 月6 日某時，共同基於參與犯罪
    組織、三人以上共同冒用公務員名義詐欺取財及洗錢之犯意
    聯絡，參與由真實姓名年籍資料均不詳之成年人所發起，及
    其他真實身分不詳之成年男女先後參與而達3 人以上，以施
    用詐術為手段，所組成具有持續性、牟利性之有結構性詐欺
    組織（下稱本案詐欺組織），本案詐欺組織之牟利方式，係
    由負責實施詐欺行為之組織成員向他人施用詐術，使他人陷
    於錯誤，而將款項匯入人頭帳戶，再由組織成員聯繫其他擔
    任車手之組織成員持金融卡，將人頭帳戶內之贓款領出後，
    與其他組織成員依不等比例朋分，丙○○、乙○○即自加入時起
    ，繼續參與上開3 人以上以實施詐術為手段所組成之具有持
    續性、牟利性、結構性之本案詐欺組織，至為警查獲時止。
    丙○○、乙○○參與本案詐欺組織期間，先由丙○○於109 年6 月
    6 日之某時，將其申辦之中國信託商業銀行帳號0000000000
    00號帳戶（下稱本案帳戶）之帳號提供給乙○○，乙○○即以LI
    NE通訊軟體將本案帳戶之帳號轉傳給年籍資料不詳之本案詐
    欺組織成員，再由本案詐欺組織成員於附表一編號1 至5 「
    被害過程」欄所示之時間，以如附表一編號1 至5 「被害過
    程」欄所示之方式，向丁○○、甲○○施用詐術，致丁○○、甲○○
    均陷於錯誤，分別於附表一編號1 至5 「①匯款帳戶②匯款時
    間③匯款金額（新臺幣）」欄所示之時間，匯款如附表一編
    號1 至5  「①匯款帳戶②匯款時間③匯款金額（新臺幣）」欄
    所示之金額至附表一編號1 至5 所示之金融帳戶（含本案帳
    戶）內。本案詐欺組織成員見詐欺款項已匯入本案帳戶內，
    即指示丙○○前往提領款項，丙○○則於附表一編號1 、2 「①
    提款時間②提款地點③提款金額（新臺幣）④交付時間、地點
    及方式」欄所示之時、地提領款項後，在址設嘉義市○區○○
    路000 號之嘉義耐斯百貨公司，將所提領之款項交付給乙○○
    ，再由乙○○前往嘉義耐斯百貨公司之地下室男廁，將其向丙○○所取得之款項轉交給年籍資料不詳之本案詐欺組織成員收
    受，丙○○、乙○○即以此方式，與本案詐欺組織成員三人以上
    共同詐欺取財，並以由丙○○提領匯入本案帳戶內之詐欺款項
    ，再透過提領人以外之第三人即乙○○轉交所領得款項給他人
    之方式，製造金流斷點，掩飾、隱匿該三人以上共同詐欺取
    財罪之犯罪所得去向，致偵查機關無從查知該等犯罪所得經
    提領後所去何處，更無從得知實際取得該等詐欺犯罪所得之
    人之真實身分。嗣因丁○○、甲○○發覺有異，報警處理，經警
    調閱監視錄影畫面，始循線查悉上情。
貳、程序部分
一、被告丙○○部分
㈠、被告以外之人於審判外之陳述，雖不符刑事訴訟法第159 條
    之1 至之4 之規定，而經當事人於審判程序同意作為證據，
    法院審酌該言詞陳述或書面陳述作成時之情況，認為適當者
    ，亦得為證據；當事人、代理人或辯護人於法院調查證據時
    ，知有第159 條第1 項不得為證據之情形，而未於言詞辯論
    終結前聲明異議者，視為有前項之同意，刑事訴訟法第159
    條之5 第1 項、第2 項分別定有明文。而刑事訴訟法第159
    條之5 明定：「被告以外之人於審判外之陳述，雖不符前四
    條之規定，而經當事人於審判程序同意作為證據，法院審酌
    該言詞陳述或書面陳述作成時之情況，認為適當者，亦得為
    證據。」、「當事人、代理人或辯護人於法院調查證據時，
    知有第159 條第1 項不得為證據之情形，而未於言詞辯論終
    結前聲明異議者，視為有前項之同意。」其立法理由在於傳
    聞證據未經當事人之反對詰問予以核實，乃排斥其證據能力
    。惟當事人如放棄對原供述人之反對詰問權，於審判程序表
    示同意該等傳聞證據可作為證據，此時，法院除認該傳聞證
    據欠缺適當性外，自可承認其證據能力。又當事人、代理人
    或辯護人於調查證據時，知有刑事訴訟法第159 條第1 項不
    得為證據之情形，卻表示「對於證據調查無異議」、「沒有
    意見」等意思，而未於言詞辯論終結前聲明異議者，應視為
    已有將該等傳聞證據採為證據之同意（最高法院94年度台上
    字第2976號判決意旨參照）。經查，關於證明被告丙○○「涉
    犯加重詐欺取財、洗錢防制法之罪」之犯罪事實部分，下述
    經本院列為本案證據之被告丙○○以外之人於審判外之陳述，
    業據被告丙○○及其辯護人陳明均同意作為證據使用，且經本
    院於審理時，提示卷內各該被告丙○○以外之人於審判外之陳
    述內容，讓公訴人、被告丙○○及其辯護人表示意見，公訴人
    、被告丙○○及其辯護人均未於言詞辯論終結前對證據能力部
    分聲明異議，而本院審酌該等審判外陳述作成時之情況，尚
    無違法不當之瑕疵，認為以之作為證據應屬適當，應認均有
    證據能力。
㈡、按組織犯罪防制條例第12條第1 項中段規定：「訊問證人之
    證述，以在檢察官或法官面前作成，並經踐行刑事訴訟法所
    定訊問證人之程序者為限，始得採為證據」，係以立法排除
    被告以外之人於警詢或檢察事務官調查中所為之陳述，得適
    用刑事訴訟法第159 條之2 、第159 條之3 及第159 條之5
    之規定，是證人於警詢時之陳述，於違反組織犯罪防制條例
    案件，即絕對不具有證據能力，自不得採為判決基礎；至於
    共犯被告於偵查中以被告身分之陳述，仍應類推適用上開規
    定，定其得否為證據（最高法院107 年度台上字第3589號判
    決意旨參照），惟上開規定，必以犯罪組織成員係犯該條例
    之罪者，始足與焉，若係犯該條例以外之罪，即使與該條例
    所規定之罪，有裁判上一罪之關係，關於該所犯該條例以外
    之罪，其被告以外之人所為之陳述，自仍應依刑事訴訟法相
    關規定，定其得否為證據（最高法院103 年度台上字第2915
    號判決意旨可資參照）。依上說明，本案關於被告丙○○「涉
    犯組織犯罪防制條例之罪」部分，就下開被告丙○○以外之人
    之供、證述，僅有經檢察官及本院命具結後所為之證述，始
    具有證據能力，至於下開被告丙○○以外之人於警詢中之證述
    、偵查中未經具結之證述及本院訊問時未經具結之供述，在
    認定被告丙○○「涉犯組織犯罪防制條例之罪」部分之犯罪事
    實時，均無證據能力，不予引用。
㈢、其餘資以認定被告丙○○犯罪事實之非供述證據，均查無違反
    法定程序取得之情形，是皆具有證據能力。
二、被告乙○○部分
㈠、被告以外之人於審判外之言詞或書面陳述，除法律有規定者
    外，不得作為證據，刑事訴訟法第159 條第1 項定有明文。
    經查，證人即同案被告丙○○之警詢證述，確均屬被告乙○○以
    外之人於審判外之陳述，被告乙○○及其辯護人既爭執此一證
    人於警詢時所為證詞之證據能力（本院卷第216 頁），亦查
    無刑事訴訟法第159 條之2 至第159 條之5 所定例外有證據
    能力之情形，依刑事訴訟法第159 條第1 項規定，證人丙○○
    於警詢時所為之陳述，於認定實體犯罪事實時，無證據能力
    。
㈡、關於證明被告乙○○「涉犯加重詐欺取財、洗錢防制法之罪」
    之犯罪事實部分，下述經本院列為本案證據之被告乙○○以外
    之人於審判外之陳述，業據被告乙○○及其辯護人陳明均同意
    作為證據使用，且經本院於審理時，提示卷內各該被告乙○○
    以外之人於審判外之陳述內容，讓公訴人、被告乙○○及辯護
    人表示意見，公訴人、被告乙○○及辯護人均未於言詞辯論終
    結前對證據能力部分聲明異議，而本院審酌該等審判外陳述
    作成時之情況，尚無違法不當之瑕疵，認為以之作為證據應
    屬適當，依刑事訴訟法第159 條之5 之規定，應認均有證據
    能力。
㈢、本案關於被告乙○○「涉犯組織犯罪防制條例之罪」部分，就
    下開被告乙○○以外之人之供、證述，僅有經檢察官及本院命
    具結後所為之證述，始具有證據能力，至於下開被告乙○○以
    外之人於警詢中之證述、偵查中未經具結之證述及本院訊問
    時未經具結之供述，在認定被告乙○○「涉犯組織犯罪防制條
    例之罪」部分之犯罪事實時，依組織犯罪防制條例第12條第
    1 項中段規定及前揭最高法院判決要旨，均無證據能力，不
    予引用。
㈣、其餘資以認定被告乙○○犯罪事實之非供述證據，查無違反法
    定程序取得之情形，均具有證據能力。　　
參、認定犯罪事實所憑之證據及理由
一、被告丙○○部分
    上開犯罪事實，業據被告丙○○坦承不諱（警卷第10至13頁、
    偵6124卷第33至37頁、偵7958卷第6至9、67、68頁、本院卷
    第177 至180、353 頁），核與證人即同案被告乙○○（偵612
    4卷第46至48頁、本院卷第217 、331 、333 、339 、340 
    頁）、證人即告訴人丁○○（警卷第61至64頁、偵7958卷第55
    至61頁）、甲○○（警卷第71至72頁）證述之內容相符，並有
    被告丙○○之中國信託商業銀行帳號000000000000號帳戶之開
    戶基本資料及交易明細（警卷第81至85頁）、告訴人丁○○之
    內政部警政署反詐騙諮詢專線紀錄表、桃園市政府警察局大
    園分局大園派出所受理刑事案件報案三聯單、受理詐騙帳戶
    通報警示簡便格式表（警卷第147 至151 頁、偵7958卷第42
    至44頁）、告訴人丁○○提出之合作金庫銀行自動櫃員機交易
    明細（警卷第65頁）、品居家好物客服之網站、通聯記錄照
    片及台北富邦銀行北中壢分行存摺封面影本（警卷第67至69
    頁）、告訴人甲○○之內政部警政署反詐騙諮詢專線紀錄表、
    臺中市政府警察局清水分局明秀派出所受理刑事案件報案三
    聯單、受理詐騙帳戶通報警示簡便格式表（警卷第155 至16
    5 頁）、告訴人甲○○提出之台新銀行自動櫃員機交易明細（
    警卷第73頁）、合作金庫銀行存摺封面、網路銀行截圖照片
    、郵局存摺封面及內頁影本、通聯記錄（警卷第73至79頁）
    、監視錄影畫面截圖照片（警卷第19至29頁、偵7958卷第33
    至37頁）、被告丙○○提出之中國信託商業銀行、台中銀行自
    動櫃員機交易明細（警卷第15頁）、被告丙○○之中國信託商
    業銀行帳戶之帳戶個資檢視資料及歷史交易明細表（偵7958
    卷第29至31頁）、被告乙○○提出之房屋租賃契約書（本院卷
    第223 至231 頁）存卷為憑，足認被告丙○○之任意性自白，
    有補強證據可以佐證，自堪信為真實。
二、被告乙○○部分
㈠、訊據被告乙○○矢口否認有何犯罪事實欄所載之參與犯罪組織
    、三人以上共同詐欺取財及洗錢行為云云，並由辯護人以：
    公訴人認為被告乙○○涉犯本案加重詐欺取財、洗錢、參與犯
    罪組織之犯行，是依據同案被告丙○○的證詞及被告乙○○的供
    述，同案被告丙○○雖指稱他是為了要借錢，所以將自己的身
    分證正反面影本及存摺封面交給被告乙○○，再透過被告乙○○
    將之轉交給他人，但此部分僅有同案被告丙○○的說法，沒有
    其他證據可以補強；再者，案發當天是被告乙○○女友的畢業
    典禮，整個過程中，被告乙○○因為很久沒有跟同案被告丙○○
    見面，又因為同案被告丙○○的邀約，所以才跟同案被告丙○○
    見面，並沒有談到要對保的事情；另外，同案被告丙○○也曾
    經在當舖工作過，如果當天要對保，對於一連串領錢的行為
    ，並沒有透過文書的紙面作業一事卻未感到懷疑，則同案被
    告丙○○此部分證詞，即有可議之處。根據同案被告丙○○、被
    告乙○○的說法，當初同案被告丙○○要求在網路上問是否有朋
    友可以借錢，只有被告乙○○願意幫他問看看，足認被告乙○○
    的確十分看重朋友，也是因為在朋友的邀約下，被告乙○○才
    會願意在女友畢業典禮當天還陪著同案被告丙○○聊天，被告
    乙○○雖然陳稱其當初交錢的時候感覺很害怕，但被告乙○○是
    害怕說如果交錯錢，以及如果對方收錢之後不承認，擔心同
    案被告丙○○反咬他，由此應可得知被告乙○○主觀上對於其客
    觀行為可能涉及加重詐欺取財、洗錢及參與犯罪組織等情，
    應欠缺認識，難以認定其有上開罪名之不確定故意。最後，
    被告乙○○曾經表示其有擔心那些錢是不正當的等語，但是他
    在同案被告丙○○的保證之下，以及收受該些金錢的相對人向
    其表示這是代收款，被告乙○○主觀上也沒有辦法知悉這些錢
    是詐欺集團從事詐欺犯罪之款項。況且，以金融帳戶從事犯
    罪之類型所在多有，依本院105 年度簡字第215
　　號判決，亦有詐欺以外之犯罪行為之情況，且領款是否一定
    為犯罪行為，必須觀察其他事實而定，即便幫他人領款，也
    不能執此推論一定是從事犯罪行為，更何況是特定犯罪行為
    ，自難以被告乙○○知道同案被告丙○○領款一事，即推論被告
    乙○○有加重詐欺取財、洗錢及參與犯罪組織之犯意，且本案
    並無其他證據可顯示被告乙○○知道本案有可能涉及洗錢防制
    法所稱之特定犯罪，難認被告乙○○有違反洗錢防制法之情等
    語（本院卷第354 至355 、377 至382 頁），為被告乙○○辯
    護。
㈡、關於本案詐欺組織成員於附表一編號1 至5 「被害過程」欄
    所示之時間，以如附表一編號1 至5 「被害過程」欄所示之
    方式，向丁○○、甲○○施用詐術，致丁○○、甲○○均陷於錯誤，
    分別於附表一編號1 至5 「①匯款帳戶②匯款時間③匯款金額
    （新臺幣）」欄所示之時間，匯款如附表一編號1 至5  「①
    匯款帳戶②匯款時間③匯款金額（新臺幣）」欄所示之金額至
    附表一編號1 至5 所示之金融帳戶（含本案帳戶）內。本案
    詐欺組織成員見詐欺款項已匯入本案帳戶內，即指示丙○○前
    往提領款項，丙○○則於附表一編號1 、2 「①提款時間②提款
    地點③提款金額（新臺幣）④交付時間、地點及方式」欄所示
    之時、地提領款項後，在址設嘉義市○區○○路000 號之嘉義
    耐斯百貨公司，將所提領之款項交付給乙○○，再由乙○○前往
    嘉義耐斯百貨公司之地下室男廁，將其向丙○○所取得之款項
    轉交給年籍資料不詳之本案詐欺組織成員收受等客觀事實，
    為被告乙○○所不爭執（本院卷第217 、220 、221 、353 頁
    ），核與證人即同案被告丙○○（偵7958卷第34至37頁、本院
    卷第178 、296 、299 、301 至305 、310 、323 頁）、證
    人即告訴人丁○○（警卷第61至64頁、偵7958卷第55至61頁）
    、甲○○（警卷第71至72頁）證述之內容可以勾稽一致，並有
    卷附之同案被告丙○○之中國信託商業銀行帳號000000000000
    號帳戶之開戶基本資料及交易明細（警卷第81至85頁）、告
    訴人丁○○之內政部警政署反詐騙諮詢專線紀錄表、桃園市政
    府警察局大園分局大園派出所受理刑事案件報案三聯單、受
    理詐騙帳戶通報警示簡便格式表（警卷第147 至151 頁、偵
    7958卷第42至44頁）、告訴人丁○○提出之合作金庫銀行自動
    櫃員機交易明細（警卷第65頁）、品居家好物客服之網站、
    通聯記錄照片及台北富邦銀行北中壢分行存摺封面影本（警
    卷第67至69頁）、告訴人甲○○之內政部警政署反詐騙諮詢專
    線紀錄表、臺中市政府警察局清水分局明秀派出所受理刑事
    案件報案三聯單、受理詐騙帳戶通報警示簡便格式表（警卷
    第155 至165 頁）、告訴人甲○○提出之台新銀行自動櫃員機
    交易明細（警卷第73頁）、合作金庫銀行存摺封面、網路銀
    行截圖照片、郵局存摺封面及內頁影本、通聯記錄（警卷第
    73至79頁）、監視錄影畫面截圖照片（警卷第19至29頁、偵
    7958卷第33至37頁）、同案被告丙○○提出之中國信託商業銀
    行、台中銀行自動櫃員機交易明細（警卷第15頁）、同案被
    告丙○○之中國信託商業銀行帳戶之帳戶個資檢視資料及歷史
    交易明細表（偵7958卷第29至31頁）等證據為憑，自可先行
    認定。
㈢、共同正犯之成立，有以共同犯意而共同實行犯罪構成要件之
    行為者，有以自己犯罪之意思，參與犯罪構成要件以外之行
    為者，亦有雖以幫助他人犯罪之意思而參與犯罪構成要件之
    行為者，有以自己犯罪之意思，事前同謀推由一部分實行犯
    罪之行為者。又共同正犯，係共同實行犯罪行為之人，在共
    同意思範圍內，各自分擔犯罪行為之一部，相互利用他人之
    行為，以達其犯罪之目的，其成立不以全體均參與實行犯罪
    構成要件之行為為要件，其行為分擔，亦不以每一階段皆有
    參與為必要，倘具有相互利用其行為之合同意思所為，仍應
    負共同正犯之責（最高法院99年度台上字第1323號判決意旨
    參照）。共同正犯，係共同實行犯罪行為之人，在合同意思
    範圍內，各自分擔犯罪行為之一部，相互利用他人之行為，
    以達其犯罪之目的，其成立不以全體均參與實行犯罪構成要
    件之行為為必要。共同犯罪之意思不以在實行犯罪行為前成
    立者為限，若了解最初行為者之意思而於其實行犯罪之中途
    發生共同之意思而參與實行者，亦足成立；故對於發生共同
    犯意以前其他共同正犯所為之行為，苟有就既成之條件加以
    利用而繼續共同實行犯罪之意思，則該行為即在共同意思範
    圍以內，應共同負責（最高法院98年度台上字第5286號判決
    意旨參照），此即所謂「一部行為全部責任」之法理。觀諸
    電話詐騙之犯罪型態，自架設電話機房、撥打電話實施詐騙
    、指定被害人匯款帳戶後聯繫車手提領、或聯繫車手直接向
    被害人取款、分贓，再指派收水人出面向車手收取詐欺款項
    ，後層轉交付給集團上級成員統籌分配等犯罪階段，實屬需
    由多人縝密分工方能完成之集團性犯罪，倘有其中某一環節
    脫落，即無法順遂達成詐欺犯罪騙得財物之最終結果，因此
    ，詐欺集團各個成員，固因各自分工不同而未均能從頭到尾
    始終參與其中，惟其等共同詐欺之意思，非但並無軒輊，甚
    至有利用集團其他成員之各自行為，以遂詐欺之犯罪結果；
    其中擔任提款車手之人，既明知或可得而知所收取或提領之
    款項，係被害人遭詐欺而依指示交付、匯入指定帳戶之詐欺
    所得，卻仍出面提領，而出面收取車手所提領之詐欺犯罪所
    得之人，也明知或可得而知車手所提領之款項為詐欺所得，
    卻仍居間收取車手所領得之詐欺款項後，再層轉交付給詐騙
    集團其他成員，以充作詐欺集團上級成員之防火牆，以免詐
    欺集團上級成員因本人出面收取款項致暴露真實身分，使偵
    查機關得以溯源追查集團犯罪行蹤及金錢流向，其等參與詐
    欺集團之組織分工，最終目的係使詐欺集團順利完成詐欺取
    財犯罪、隱匿或掩飾詐欺犯罪所得，確保獲得不法利潤、朋
    分贓款，其所為顯係基於自己共同犯罪之意思，事前同謀而
    參與集團之詐欺、洗錢等犯罪行為，與集團成員間就各該犯
    行均具有犯意聯絡及行為分擔，自應論以共同正犯。
㈣、同案被告丙○○所申辦本案帳戶之帳號，係由同案被告丙○○交
    付給被告乙○○，再由被告乙○○轉交給本案詐欺組織其他成員
    ，本案帳戶才成為本案詐欺組織收取告訴人丁○○、甲○○因受
    詐欺所交付之款項之工具：
  ⒈關於本案帳戶之帳號是如何成為本案詐欺組織收取詐欺犯罪
    款項之工具一節，證人丙○○於偵查中具結證稱：「（你是否
    於民國109年6月6日左右，將你申請之中國信託商業銀行帳
    戶【000-000000000000號帳戶】，提供給他人使用？）我是
    拍照用通訊軟體LINE傳給別人。（你如何提供？在哪裡提供
    ？）我一開始要借錢，我用LINE向所有的好友問可否借錢應
    急，乙○○說他可以借，雙證件、卡片、存摺都拍照傳給乙○○
    。後續我所有的對話紀錄都被他刪除。（你為何要將帳戶交
    給他人使用？）他跟我說要先查看我在外的借款紀錄，所以
    叫我將帳戶拍照傳給他。（除了提供帳戶，有無將存摺、提
    款卡、印章、密碼等物，寄送給對方？）沒有，這些都還在
    我保管中。（你為何要提供你名下中國信託商業銀行帳戶給
    他人？作何用？）當時我要借款，張哲要查詢我名下的借款
    狀況，所以我拍照將我的存摺傳給乙○○。」（偵卷第34、37
    頁）；於本院審理時具結證稱：「（你跟另一名被告乙○○是
    如何認識的？）我們之前在同一間當鋪工作而認識，之後我
    沒做了，後來我突然需要一筆錢，我用通訊軟體向每個好友
    都問，問到乙○○，他跟我說他有辦法可以幫我找貸款，他叫
    我將存簿、卡片、印章拍照傳給他，我就照做，因為他說對
    方要先查我在外面有無奇怪的欠款，或是跑帳的案例，要查
    看看我是不是可以放款的人。（你是要向乙○○本人借錢，還
    是要向乙○○介紹的其他人借錢？）我原本是先問乙○○，但是
    乙○○說他沒有辦法，他說他可以幫我問問看。（後來乙○○問
    回來後，就要你將帳戶資料交給他？）對。（除了帳戶資料
    外，還有叫你交其他東西給他嗎？）還有拍身分證正反面給
    他。（除此之外還有嗎？）沒有，都只有拍照而已。（【提
    示乙○○109 年8 月8 日警詢筆錄第3 頁，警卷第55頁並告以
    要旨】乙○○之前於警詢時稱：「我根本就沒有叫丙○○拍身分
    證正反面及存摺封面給我」，有何意見？）我講的正確，因
    為他也是直接跟我接觸的，所以我全部拍給他，不然我要拍
    給誰。（你說是乙○○全程與對方聯繫，都沒有跟你聯繫？）
    他是跟我陪同，對方要我傳的資料，我拍好後全部都傳給乙○○。（你有無跟對方在Facebook上面接洽過？）沒有。（你
    有無提供LINE ID 給對方？）我只有傳我的雙證件、帳戶存
    摺封面給乙○○。（乙○○有無跟你說他找誰借你錢，你知道你
    借錢的對象是誰嗎？）不知道。（你都沒有想要問？）我都
    交由他安排。」（本院卷第296、298、307、308、315頁）
    ，始終明確指證其當時因為有借款需求，透過被告乙○○至網
    路上覓得所謂「願意借款給同案被告丙○○之人」，並依據被
    告乙○○之指示，拍攝本案帳戶之存摺封面後，將照片傳給被
    告乙○○，期間並無與所謂願意借款給其之人有任何接觸。是
    依同案被告丙○○之證詞，本案帳戶之帳號係先由其交付給被
    告乙○○，再由被告乙○○交付給本案詐欺組織其他成員使用。
  ⒉被告乙○○對於證人丙○○所證稱「本案帳戶之帳號係由同案被
    告丙○○拍攝本案帳戶存摺之封面後，將照片傳給被告乙○○，
    同案被告丙○○於該段期間，並無與所謂願意借款給其之人有
    任何接觸」等情節，則均執：當時丙○○跟我借錢，因為我沒
    錢可以借他，所以我就在臉書的「借錢網」社團上po文，內
    容是「我有朋友急需要用到錢，假如有可以幫忙的，再私訊
    我，沒有誠意不要來亂」，後來有人私訊我，跟我說他要直
    接跟需要借錢的人，也就是丙○○聯絡，我後來有先詢問丙○○
    是否願意提供他的LINE ID給對方，丙○○也有問我對方也就
    是提供貸款者是怎麼認識的，我也有告知丙○○我是在臉書上
    接洽的，之後丙○○也願意提供他的LINE ID給對方，所以我
    就把丙○○的LINE ID給對方，我從頭到尾都不知道丙○○跟對
    方是如何談貸款事宜的，我根本沒有叫丙○○拍存摺封面給我
    等語（警卷第55、56頁）、當時丙○○找我說要借錢，我跟他
    說我沒有錢，我可以幫他問問看，因為他之前也幫忙很多，
    我有去臉書社團發文表示要幫忙朋友借錢，後來有願意借款
    的人以臉書主動私訊我，我就將丙○○的LINE提供給對方，後
    續都由丙○○自己跟對方聯繫，我在確定丙○○已經跟願意借款
    的人取得聯繫後，我就退出該臉書社團等語（偵卷第45、46
    、49頁）、丙○○有問過我要跟我借錢，但我自己也沒有錢，
    所以我就去臉書「借錢網」上面PO文問有沒有人可以借錢，
    PO文的內容就如同警詢所述，後來有貸款業者跟我聯絡，我
    就先詢問丙○○，說我這邊有問到一個人，他說他能幫你，你
    要不要直接跟他溝通，丙○○說好，丙○○沒有把本案帳戶的帳
    號用LINE傳給我過等語（本院卷第216 、327 至329 頁），
    而予以否認，可見被告乙○○、同案被告丙○○對於本案帳戶之
    帳號是如何流向本案詐欺組織，並由本案詐欺組織成員使用
    作為收取詐欺款項之工具一節，所述之內容已有顯著出入，
    然此節為認定被告乙○○是否有參與本案犯行之重要事項，自
    有先行釐清之必要。
  ⒊經勾稽上開同案被告丙○○及被告乙○○之說詞，仍可統整出一
    致之處，也就是所謂願意借錢給同案被告丙○○之人，並非同
    案被告丙○○自己所覓得，而是透過被告乙○○居間引介，才找
    到所謂願意借錢給同案被告丙○○之人；再佐以同案被告丙○○
    具結證述明確（偵卷第34至36頁、本院卷第301、304 、310
     、323 頁）、被告乙○○亦不爭執（警卷第58頁、偵卷第47
    頁、本院卷第217 、331 、333 、340 頁）之「同案被告丙○○提領詐欺款項之後，並非由其直接將錢交給出面收取款項
    之人，而是同案被告丙○○先交由被告乙○○，被告乙○○再將共
    犯丙○○所領得之金錢轉交給出面收取詐欺款項之人」此一後
    續關於詐欺款項交付之客觀基礎事實，也可見得同案被告丙○○提領詐欺款項後，並未直接將款項交付給本案詐欺組織成
    員，而是由被告乙○○居間取得同案被告丙○○所提領之款項後
    ，再透過被告乙○○將款項交付給出面收取詐欺款項之本案詐
    欺組織成員。此一客觀情節，與前述「被告乙○○為同案被告
    丙○○居間尋得願意借款之人」之客觀情況，可謂一致，而與
    被告乙○○供稱：我將丙○○的LINE ID給對方，對方直接加丙○○的LINE ID，之後都是他們2 人自己談，我不清楚後續狀況
    等語（本院卷第329頁）並不相符，足見被告乙○○客觀上，
    是介於本案詐欺組織成員及同案被告丙○○之間，且出面為雙
    方處理詐欺相關事務之中間人。
  ⒋實則，被告乙○○之前揭供詞設若為真，則同案被告丙○○已取
    得與本案詐欺組織成員直接聯絡之方式，關於後續款項交付
    之部分，同案被告丙○○本可與本案詐欺組織成員聯繫，直接
    將所領得之款項自行交付給本案詐欺組織成員，而無必要透
    過被告乙○○轉交，然同案被告丙○○所領得之詐欺款項，卻透
    過被告乙○○交付，已如前述，已與被告乙○○之辯解不合。再
    者，同案被告丙○○對於交付款項之地點（即嘉義耐斯百貨公
    司）並不知悉，尚須跟隨當時租屋在嘉義市，且租屋處距離
    交付款項地點僅有100 公尺，顯具地緣關係之被告乙○○帶路
    才能抵達一節，為證人丙○○具結證述歷歷（本院卷第301、3
    02、313、314頁），並據被告乙○○確認稱：我租屋處在嘉義
    ，距離嘉義耐斯百貨很近，約100 公尺，走路不到5 分鐘就
    到了，當時乙○○說他不知道嘉義耐斯百貨的路怎麼走，他怕
    騎錯路，要我騎機車帶他去，所以他就全程一直跟在我後面
    等語（本院卷第331 、332 、337 、338 頁）無誤，復有卷
    附被告乙○○提出之房屋租賃契約書為憑（本院卷第225 至23
    1 頁），倘同案被告丙○○能與本案詐欺組織成員直接聯繫，
    則關於交付款項之地點，本案詐欺組織成員實可指定同案被
    告丙○○可自行抵達之處，並無必要指定尚須由被告乙○○帶路
    才能抵達之位置，凡此均可認定被告乙○○前開供述之內容，
    實有諸多不合理之處。是自同案被告丙○○後續關於本案詐欺
    組織成員指定交付款項之地點，尚須透過被告丙○○帶路，才
    能前往交付款項現場，且抵達現場後，也是透過被告乙○○將
    所領得之款項層轉交付給本案詐欺組織成員等情節以觀，亦
    可據此推論得知同案被告丙○○並未取得與本案詐欺組織成員
    直接聯繫之管道，除非透過被告乙○○，否則無法與本案詐欺
    組織成員有所接觸，則本案帳戶之帳號係由同案被告丙○○交
    給被告乙○○，再由被告乙○○交給本案詐欺組織其他成員之客
    觀事實，應可認定。且凡此情形，亦與詐欺集團成員未免過
    多共犯知悉而遭指認，因此層層指示以減少接觸對象，避免
    自己遭共犯指認而查獲之情形相符。從而，辯護人之辯護意
    旨及被告乙○○主張，本案帳戶之帳號是由同案被告丙○○所交
    出云云，實難認有據。
㈤、被告乙○○將同案被告丙○○之本案帳戶帳號交與本案詐欺組織
    成員，本案帳戶帳號因此成為本案詐欺組織收取向告訴人丁○○、甲○○實施詐欺犯罪所詐得款項之工具，同案被告丙○○出
    面領款後，將之交給被告乙○○，再由被告乙○○轉交給本案詐
    欺組織成員等客觀事實，業據本院詳述認定之理由如前，可
    認被告乙○○已有與同案被告丙○○、本案詐欺組織成員一同分
    擔實施三人以上共同詐欺犯罪之客觀構成要件行為。又本院
    勾稽卷內事證後，足信被告乙○○主觀上亦知悉所交付之本案
    帳戶帳號，係供從事詐欺犯罪者收取詐欺犯罪款項之工具，
    及同案被告丙○○所領取之款項實為詐欺犯罪所得，竟仍本於
    此些主觀認識，收取同案被告丙○○所交付之本案帳戶帳號及
    所提領之款項後，將之交給本案詐欺組織成員，而與同案被
    告丙○○、本案詐欺組織成員就本案犯行之實施，主觀上有犯
    意聯絡存在，茲分點說明如下：
  ⒈金融帳戶為個人之理財工具，而政府開放金融業申請設立後
    ，金融機構大量增加，一般民眾皆得以存入最低開戶金額之
    方式自由申請開設金融帳戶，並無任何特殊之限制，因此一
    般人申請存款帳戶極為容易而便利，且得同時在不同金融機
    構申請多數存款帳戶使用，並無使用他人帳戶之必要，此為
    智識經驗正常之人所熟知之一般常識，故除非有特殊信賴關
    係或親友間之借用外，多與充作犯罪使用，並藉此躲避警方
    追緝有關。再者，從事犯罪之人經常利用收購或薪資轉帳、
    辦理貸款、質押借款等事由，使他人提供金融帳戶之金融卡
    及密碼，規避執法人員之查緝，並掩飾、確保自己犯罪所得
    之財物，類此在社會上層出不窮之案件，亦經坊間書報雜誌
    、影音媒體多所報導，為眾所周知之情事，是以避免此等專
    屬性甚高之物品被不明人士利用為犯罪工具，亦為一般生活
    所應有之認識。據此，對於提供或交付金融帳戶給他人利用
    者，對於此等極具敏感性之舉動，除非有相當堅強且正當之
    理由，否則應可知悉所交出之金融帳戶會被作為詐欺工具使
    用，帳戶之提供或交付者在有此一認知之下，竟提供或交付
    金融帳戶給他人利用，此種舉動及主觀心態，自有以刑事法
    律處罰之必要。經查，證人丙○○於本院審理時證稱，被告乙○○於本案發生前，曾與其在同一間當鋪上班等語（本院卷第
    296 頁），再佐以被告乙○○自述為高職畢業之學歷，於本案
    發生前曾於「嘉義永勝當鋪」服務之生活智識經驗（本院卷
    第325 、357 頁），被告乙○○既有於廣義金融行業之當鋪業
    任職之經歷，其對於涉及金錢、金融帳戶等金融事務之敏感
    性，本即高於一般常人，其對於將金融帳戶任意交給不知來
    歷之他人使用，完全無法確保取得金融帳戶之他人必然會做
    合法使用，而有高度可能會用以收取日常常見之犯罪類型，
    即詐欺犯罪所得之款項一情，當無不知之理，竟仍於取得同
    案被告丙○○之本案帳戶帳號後，將之轉交給身分不詳之人使
    用，顯見被告乙○○至少有容任本案帳戶作為詐騙工具之主觀
    認識，甚為明確。
  ⒉被告乙○○將本案帳戶之帳號交給本案詐欺組織成員前，應可
    認識對方取得金融帳戶之目的與詐欺犯罪有關，業如前述，
    被告乙○○在主觀上有所認識之情形下，仍決意轉交本案帳戶
    之帳號，堪認其有與同案被告丙○○、本案詐欺組織成員共同
    實施詐欺取財之犯意。此外，同案被告丙○○領取匯入本案帳
    戶內之款項後，將之交給被告乙○○，再由被告乙○○至嘉義耐
    斯百貨之地下室男廁轉交給本案詐欺組織成員之客觀事實，
    亦由本院勾稽卷內事證認定如上，然若被告乙○○所交付之該
    筆款項為合法來源之金錢，對方實無必要指定在如此隱蔽之
    地點收取款項，再佐以被告乙○○陳稱，收取款項之人向被告
    乙○○收取款項時，有戴帽子、口罩等語（偵6124卷第47頁、
    本院卷第218 、334 頁），可見本案詐欺組織成員不僅選擇
    在男廁收款，甚至與被告乙○○碰面時，也以戴帽子及口罩之
    方式刻意掩飾真實面貌，其目的顯然是避免自己真實身分輕
    易曝光而為警循線查獲，依此客觀情形，被告乙○○對於對方
    所從事者絕非合法之單純收款行為，其所交付之款項實為詐
    欺犯罪所得，應能了然於胸，此觀被告乙○○供稱：我在交款
    當下，因為害怕，所以有前後進出地下室男廁很多次，後來
    敲男廁的門，裡面真的有人，我還有問對方說你們是幹嘛的
    ，我之所以會問對方是幹嘛的，是因為對方搞得很神祕，無
    意識下問這句話，因為那時候我覺得是正當行業或什麼的話
    ，應該是不會在廁所裡，當下我有懷疑過，他們這個可能是
    不正當的，所以我才這樣問對方等語（偵6124卷第50頁、本
    院卷第219 頁），亦自承其主觀上已對出面收款之人有可能
    是從事不正當之非法行為有所認識，卻仍本於此一認識，將
    其自同案被告丙○○處所取得之款項轉交給對方，更可證實被
    告乙○○主觀上有認知並允許詐欺結果發生之犯意，而與同案
    被告丙○○、本案詐欺組織成員有共同詐欺取財之犯意聯絡。
  ⒊被告乙○○於本案發生之前，曾於當鋪任職，已如前述，而關
    於當鋪人員出借金錢之程序，證人丙○○於本院審理時具結證
    稱：我在當鋪任職時，有處理相關文書工作，客人借錢時要
    寫借據，我們會告知客人，客人同意就借，前輩向客人解說
    時，會拿借據及相關守則，也會簽車子的讓渡書之類的等語
    （本院卷第310 、311 頁），明確表示當鋪向有借款需求之
    人出借款項時，會要求對方須簽署借據等相關書面證明文件
    ，其目的無非是為了避免日後雙方就出借之金額、典當物之
    價值等節發生紛爭，核與一般交易常情並無出入，故除非金
    錢之性質、金錢之流動涉及不法犯罪，不能留下任何書面證
    據，以免為偵查機關循線查緝外，否則凡是涉及金錢流動之
    事，交付款項之人大多會要求取得款項之人出具收據為憑，
    以免事後發生糾紛，此不僅為智識經驗正常之人所知悉，更
    為被告乙○○依其特殊生活經驗所習得之事。然而，被告乙○○
    一方面供稱，其不認識本案收取款項之人，而且因為要將本
    案比較大的金額交給不認識的人，心裡會害怕交錯錢或對方
    不承認有收到錢等語（警卷第58頁、本院卷第218 頁），另
    一方面卻又自承，其未向出面收取款項之人取得收據等可以
    證明其有交付款項之任何書面文件，即任由該人將金錢攜帶
    離去等語在卷（偵6124卷第48頁），可見依被告乙○○之說法
    ，其不認識出面收款之人，但將金錢交給該名收款人後，卻
    未要求對方給與其任何收執文件，即任由對方攜帶金錢離開
    現場，倘若被告乙○○非本案詐欺組織中之一員，豈會在抱持
    害怕將金錢交付給不認識之人，日後可能會發生糾紛之主觀
    心態下，竟對於其不認識之收款人取得其所交付之金錢後，
    未將證明收款憑據交給其收執之此一顯然與通常交易習慣相
    違之事，未產生任何懷疑，即在未取得任何可以證明對方有
    收到款項之書面單據之情形下，聽任對方將款項隨意取走之
    理？如此情節，反而可以證明被告乙○○亦為本案詐欺組織中
    之一員，而對於所交付之金錢為詐欺犯罪款項、出面取款之
    人亦為組織成員皆有主觀上認識，才會在不知道對方真實身
    分，也未取得任何收據之情況下，仍安心將金錢轉交給出面
    取款之本案詐欺組織成員，而不必擔心日後可能會發生之相
    關爭議。
㈥、綜合以上各節，被告乙○○對於其所轉交之本案帳戶帳號會淪
    為收取詐騙款項之工具、所轉交之金錢為詐欺犯罪所得、出
    面向其收取款項之人為本案詐欺組織成員等節，主觀上均有
    認識，並基於這些主觀認知，而將本案帳戶之帳號轉交由本
    案詐欺組織使用，並自同案被告丙○○處取得金錢後，轉交給
    出面收取款項之本案詐欺組織成員，其與同案被告丙○○、本
    案詐欺組織其他成員就本案之三人以上共同對告訴人丁○○、
    甲○○實施詐欺取財之行為，有主觀犯意聯絡及客觀行為分擔
    ，至為明確。
㈦、按洗錢防制法洗錢罪之成立，僅須行為人在客觀上有掩飾或
    隱匿自己或他人因特定犯罪所得財產之本質、來源、去向、
    所在、所有權、處分權或其他權益，或移轉、變更特定犯罪
    所得之具體作為，主觀上具有掩飾或隱匿其財產或利益來源
    與犯罪之關聯性，使其來源形式上合法化，以逃避國家追訴
    、處罰之犯罪意思，足克相當。經查，同案被告丙○○先出面
    領取告訴人丁○○、甲○○因受詐欺而匯入本案帳戶內之款項，
    交給被告乙○○後，被告乙○○再轉交給本案詐欺組織其他成員
    ，而被告乙○○對於該名收受金錢之本案詐欺組織成員之真實
    身分一無所知，均據本院認定如前，被告乙○○卻仍將款項交
    身分不詳之本案詐欺組織成員，此一金錢層轉交付之行為，
    已使上開金錢之流向難以追查，因此得以隱匿上開犯罪所得
    之去向，並使金錢來源形式上合法化，被告乙○○主觀上對此
    並無不知之理；又本院勾稽卷內事證後，判斷被告乙○○主觀
    上與同案被告丙○○、本案詐欺組織其他成員有三人以上共同
    詐欺取財之犯意聯絡，客觀上亦有犯罪行為之分擔實施，業
    如前述，則被告乙○○當能知悉其本案行為，已該當刑法第33
    9 條之4 第1 項第2 款三人以上共同詐欺取財罪之構成要件
    ，而該罪之法定刑為「1 年以上7 年以下有期徒刑」，核屬
    洗錢防制法第3 條第1 款所稱「最輕本刑為6 月以上有期徒
    刑以上之刑之罪」之特定犯罪，是被告乙○○之本案行為，與
    洗錢防制法第2 條第2 款所定之洗錢要件相符，並無疑義。
    辯護意旨主張，本案無證據可以顯示被告乙○○知道本案有可
    能涉及洗錢防制法所稱之特定犯罪，難認被告乙○○有何違反
    洗錢防制法之罪等語（本院卷第378 頁），顯屬無稽。
㈧、按組織犯罪防制條例所稱犯罪組織，指3 人以上，以實施強
    暴、脅迫、詐術、恐嚇為手段或最重本刑逾5 年有期徒刑之
    刑之罪，所組成具有持續性或牟利性之有結構性組織。前項
    有結構性組織，指非為立即實施犯罪而隨意組成，不以具有
    名稱、規約、儀式、固定處所、成員持續參與或分工明確為
    必要，組織犯罪防制條例第2 條定有明文。經查，本案詐欺
    組織成員之人數，除被告丙○○、乙○○2 人以外，至少亦包含
    出面向被告乙○○收取詐欺犯罪款項之人，是本案詐欺組織成
    員之人數，至少已可認定有3 人，且依告訴人丁○○、甲○○先
    後受本案詐欺組織成員實施電話詐欺，待行騙成功後，由同
    案被告丙○○出面領款，再交由被告乙○○轉交給出面收款之本
    案詐欺組織成員之犯罪情節通盤以觀，本案詐欺組織顯然具
    有分工之結構性，並持續以實施詐欺取財犯行以獲取不法利
    益，自屬組織犯罪防制條例所稱之犯罪組織，並無疑義。
㈨、被告乙○○（偵卷第47、50頁）及辯護人（本院卷第356頁）固
    辯稱，被告乙○○當時雖然有對所交付金錢之正當性產生疑慮
    ，但是被告乙○○有向同案被告丙○○確認，同案被告丙○○對被
    告乙○○保證不會有事，被告乙○○也有向收取款項之人確認，
    對方則表示他只是代收款項，所以被告乙○○主觀上無法認識
    到該些款項為詐欺犯罪所得，並無參與犯罪組織、加重詐欺
    取財及洗錢之犯意等語。惟查，被告乙○○為本案詐欺組織中
    之一員，已據本院詳論如前，已難相信被告乙○○辯稱，其有
    向同案被告丙○○及出面取款之本案詐欺組織成員確認其行為
    之合法性等語為真實。況且，縱認被告乙○○所辯其有向同案
    被告丙○○及收款之人確認行為合法性之情節為真，惟被告乙○○並不認識出面向其收取款項之本案詐欺組織成員，已如前
    述，完全沒有任何信賴關係存在；至於被告乙○○與同案被告
    丙○○之間的關係，徵諸證人丙○○於本院審理時具結證稱：我
    跟乙○○曾經一起在當鋪工作，之後我離職，平常沒有在聯絡
    ，沒有任何私交，也不會約出去或在網路上聊天等語（本院
    卷第296 、316 頁）；被告乙○○供稱：我跟丙○○是因在當鋪
    工作而認識，丙○○曾經邀請我去他家裡吃過2 次飯等語（本
    院卷第326 頁），可見同案被告丙○○對於被告乙○○而言，也
    只是先前工作之同事，雙方並無深厚交情，難認有何特殊情
    誼或信賴關係，但被告乙○○竟僅憑與其並無特別信賴關係之
    同案被告丙○○、出面收款者之口頭保證，而在未有任何實據
    可以合理相信其所交付之款項為合法之情形下，即逕行將自
    同案被告丙○○處所取得之金錢交付給出面收款之本案詐欺組
    織成員，顯與客觀第三人之正常反應不符，相反的，被告乙○○既對該筆金錢與在廁所交錢之合法性有所懷疑，卻未確實
    查證，即將款項隨意交付給他人，正可顯現其主觀上存有縱
    使該筆金錢為非法款項，將之交付給他人亦無所謂之想法，
    至少亦可構成共同詐欺取財之不確定故意，自亦無從憑此對
    被告乙○○為有利之認定，一併說明。
㈩、辯護意旨又主張，依本院105 年度簡字第215 號判決所載，
    提供帳戶從事犯罪之類型並不限於詐欺取財罪，亦有從事詐
    欺以外之犯罪之情況，即使同案被告丙○○幫他人領款，也不
    能執此推論一定是從事特定犯罪類型，如詐欺之犯罪行為，
    自難以被告乙○○知道同案被告丙○○有領取款項之行為，推論
    被告乙○○有涉犯本案之不確定故意等語（本院卷第378頁）
    。經查：本案被告乙○○否認其主觀犯意，本院乃依據被告乙○○所不爭執、並有卷內證據為憑之「被告乙○○有為同案被告
    丙○○介紹所謂願意借款之人，及取得同案被告丙○○所交付之
    金錢後，至嘉義耐斯百貨地下室男廁，將款項轉交給本案詐
    欺組織成員」等客觀基礎事實，先審酌被告乙○○、同案被告
    丙○○說詞之合理性後，認定係由被告乙○○將本案帳戶之帳號
    交給本案詐欺組織成員，再勾稽卷內事證，並稽之被告乙○○
    自述之生活智識經驗，以及業由證人丙○○證述明確、被告乙○○供述在卷之款項交付地點、交付過程等情，可以認定被告
    乙○○主觀上對於其所交付之本案帳戶帳號為本案詐欺組織收
    取詐騙所得款項之工具，以及由同案被告丙○○出面提領，再
    透過其轉交給本案詐欺組織成員之金錢為詐欺犯罪所得等節
    ，均有所認識，竟仍本於此一認識而交付本案帳戶帳號及金
    錢給本案詐欺組織成員，其主觀上顯有與同案被告丙○○、本
    案詐欺組織成員有加重詐欺取財、洗錢及參與犯罪組織之犯
    意聯絡，均據本院詳述認定之理由如前，並無如辯護意旨所
    稱，僅以被告乙○○知悉同案被告丙○○有領取款項之事實，即
    推論被告乙○○有本案加重詐欺、洗錢及參與犯罪組織之犯意
    。另外，辯護意旨所主張前揭判決之基礎事實，該案行為人
    客觀上固提供金融帳戶給他人使用，然主觀上僅對於金融帳
    戶可能因此成為他人恐嚇取財之工具一節有所預見，並進而
    交付本案帳戶給他人使用，而與本院所認定同案被告丙○○、
    被告乙○○所參與之本案基礎事實，不僅客觀上有分擔本案犯
    罪行為之實行，主觀上亦有以自己犯罪之意思而參與本案犯
    行，故二案之基礎事實完全不同，並無得以比附援引之處，
    自難僅憑該案判決，即忽視上開證據調查之結論，而謂被告
    乙○○欠缺本案之主觀犯意。
三、綜上所述，本案事證明確，被告丙○○、乙○○參與本案詐欺組
    織，並與本案詐欺組織成員三人以上共同詐欺取財及洗錢之
    犯行，均堪認定，皆應依法論科。
貳、論罪科刑
一、被告丙○○、乙○○就本案附表一編號1 所示之犯行部分，均應
    論以組織犯罪防制條例第3 條第1 項後段之參與犯罪組織罪
    ：
    按組織犯罪防制條例係藉由防制組織型態之犯罪活動為手段
    ，以達成維護社會秩序、保障人民權益之目的，乃於該條例
    第3 條第1 項前段與後段，分別對於「發起、主持、操縱、
    指揮」及「參與」犯罪組織者，依其情節不同而為處遇，行
    為人雖有其中一行為（如參與），不問其有否實施各該手段
    （如詐欺）之罪，均成立本罪。然在未經自首或有其他積極
    事實，足以證明其確已脫離或解散該組織之前，其違法行為
    ，仍繼續存在，即為行為之繼續，而屬單純一罪，至行為終
    了時，仍論為一罪。又刑法上一行為而觸犯數罪名之想像競
    合犯存在之目的，在於避免對於同一不法要素予以過度評價
    。自然意義之數行為，得否評價為法律概念之一行為，應就
    客觀構成要件行為之重合情形、主觀意思活動之內容、所侵
    害之法益與行為間之關連性等要素，視個案情節依社會通念
    加以判斷。刑法刪除牽連犯之規定後，原認屬方法目的或原
    因結果，得評價為牽連犯之二犯罪行為間，如具有局部之同
    一性，或其行為著手實行階段可認為同一者，得認與一行為
    觸犯數罪名之要件相侔，依想像競合犯論擬。倘其實行之二
    行為，無局部之重疊，行為著手實行階段亦有明顯區隔，依
    社會通念難認屬同一行為者，應予分論併罰。因而，行為人
    以一參與詐欺犯罪組織，並分工加重詐欺行為，同時觸犯參
    與犯罪組織罪及加重詐欺取財罪，雖其參與犯罪組織之時、
    地與加重詐欺取財之時、地，在自然意義上非完全一致，然
    二者仍有部分合致，且犯罪目的單一，依一般社會通念，認
    應評價為一罪方符合刑罰公平原則，應屬想像競合犯，如予
    數罪併罰，反有過度評價之疑，實與人民法律感情不相契合
    。又詐欺犯行之罪數計算，應以行為人從事詐欺次數之多寡
    ，決定其犯罪之罪數；核與參與犯罪組織罪之侵害社會法益
    ，應以行為人所侵害之社會全體利益為準據，認定係成立一
    個犯罪行為，有所不同。是以倘若行為人於參與犯罪組織之
    繼續中，先後多次從事詐欺犯行，因行為人僅為一參與組織
    行為，侵害一社會法益，是如行為人於參與同一詐欺集團之
    多次加重詐欺行為，因部分犯行發覺在後或偵查階段之先後
    不同，肇致起訴後分由不同之法官審理，為裨益法院審理範
    圍明確、便於事實認定，即應以數案中「最先繫屬於法院之
    案件」為準，以「該案中」之「首次」加重詐欺犯行與參與
    犯罪組織罪論以想像競合。縱該首次犯行非屬事實上之首次
    ，亦因參與犯罪組織之繼續行為，已為該案中之首次犯行所
    包攝，該參與犯罪組織行為之評價已獲滿足，自不再重複於
    他次詐欺犯行中再次論罪，俾免於過度評價及悖於一事不再
    理原則（最高法院109 年度台上字第4582號、109 年度台上
    字第3945號判決意旨參照）。經查，被告丙○○、乙○○除本案
    之外，別無其他涉犯加重詐欺取財、參與犯罪組織罪等案件
    而繫屬本院或其他法院，此有被告丙○○、乙○○之臺灣高等法
    院前案紀錄表在卷可稽，本案自屬被告丙○○、乙○○參與本案
    詐欺組織後「最先繫屬於法院之案件」，且就本案附表一編
    號1 所示之犯行部分，為其等參與本案詐欺組織之「首次犯
    行」，揆諸前揭最高法院判決要旨，被告丙○○、乙○○就附表
    一編號1 所示之犯行，均應論以組織犯罪防制條例第3 條第
    1 項後段之參與犯罪組織罪。
二、核被告丙○○、乙○○就附表一編號1 所為，均各係犯組織犯罪
    防制條例第3條第1 項後段之參與犯罪組織罪、洗錢防制法
    第14條第1 項之一般洗錢罪及刑法第339 條之4 第1 項第2 
    款之三人以上共同詐欺取財罪。被告丙○○、乙○○係以施行詐
    欺取財，並藉此獲利為目的而加入本案詐欺犯罪組織，除詐
    欺取財外，尚無參與其餘犯罪行為，犯罪目的單一，是其等
    參與犯罪組織、洗錢與加重詐欺取財之犯行，於時間、地點
    部分合致，屬想像競合犯，各應從一重之三人以上共同詐欺
    取財罪論處。至於被告丙○○、乙○○就附表一編號2 至5 所為
    ，均各係犯洗錢防制法第14條第1 項之一般洗錢罪及刑法第
    339 條之4 第1 項第2 款之三人以上共同詐欺取財罪，依上
    說明，亦屬想像競合犯，各應從一重之三人以上共同詐欺取
    財罪論處。
三、加重詐欺罪係侵害個人財產法益之犯罪，其罪數計算，以被
    害人數、被害次數之多寡，決定其犯罪之罪數（最高法院10
    7 年度台上字第1066號判決意旨參照）。經查，被告丙○○、
    乙○○就本案犯行，共計詐騙被害人2 人，揆諸上開最高法院
    判決意旨，各應分論併罰。
四、被告丙○○、乙○○及本案詐欺組織其他成員，就本案犯行，有
    犯意聯絡及行為分擔，應論以共同正犯。
五、臺灣雲林地方檢察署檢察官以109 年度偵字第7958號案件移
    送本院併辦，本院審核移送併辦之犯罪事實與起訴之犯罪事
    實（即起訴書附表編號1 部分），為事實上同一之案件，為
    起訴效力之所及，本院自應併予審理。
六、按「犯前二條之罪，在偵查或審判中自白者，減輕其刑。」
    洗錢防制法第16條第2 項定有明文。查被告丙○○於本院行審
    理程序時，就其本案所為，坦承犯洗錢防制法第14條第1項
    之一般洗錢罪（本院卷第353 頁），是就輕罪之一般洗錢罪
    部分，應適用上開規定減輕其刑。
七、爰以行為人責任為基礎，考量詐欺集團橫行社會，對於社會
    治安造成極大之負面影響，而詐欺集團利用人性之弱點，對
    失去警覺心之被害人施以煽惑不實之言語，使其等在渾沌不
    明之情形下，將辛苦賺取之積蓄，依詐欺集團成員之指示匯
    入人頭帳戶，而被害人之財產自落入詐欺集團手中後，不僅
    憤恨之心無法平復，又因詐欺集團之分工細膩，難以追查資
    金流向，經常求償無門，損失慘重，處境堪憐，而報章新聞
    常見詐欺集團犯案之新聞，足見此種以不法方式賺取暴利之
    犯罪風氣日盛，且被告丙○○參與本案詐欺集團時，為26歲之
    人、被告乙○○則為31歲之人，顯見集團式之詐欺犯罪已有向
    青壯年族群瀰漫之現象，基於防衛社會之功能，自不能對於
    層出不窮之集團性詐欺犯罪予以輕縱。並分別審酌：
㈠、被告丙○○在本案詐欺組織中係充任提供人頭帳戶及負責提款
    之車手，實係居於組織中最下層之角色，參與程度與所獲利
    益均無法與首謀等同視之，且其從事本案犯罪，並未獲得任
    何利益，如此自甘淪落為詐欺集團無償利用之犯罪工具，所
    為極屬不該，然慮及被告丙○○終能坦承犯行之犯後態度，且
    與告訴人丁○○、甲○○達成調解，並賠償告訴人丁○○、甲○○所
    受之損害，此有本院調解筆錄存卷足證（本院卷第265 、37
    5 頁），被告丙○○既能知錯悔改，並以積極作為填補告訴人
    丁○○、甲○○之被害金額，自得憑此對被告丙○○之刑度為有利
    認定，並考量被告丙○○自陳為高職畢業之智識程度，未婚無
    子女，目前家中尚有母親、胞兄、胞妹，現在在口罩工廠工
    作，每月收入約2 萬4 千元之家庭生活經濟狀況，並考量檢
    察官對被告丙○○刑度之意見，另徵諸前揭本院調解筆錄，均
    載稱告訴人丁○○、甲○○對被告丙○○之行為不再追究，可認有
    請求從輕量刑之意等一切情狀，分別量處如附表二所示之刑
    ，並定其應執行刑如主文所示，以資懲儆。
㈡、被告乙○○在本案詐欺組織中，係負責擔任組織其他成員與被
    告丙○○之中間人，且出面向被告丙○○收集本案帳戶及轉交詐
    欺款項之任務，其在組織中之地位顯然高於被告丙○○，雖無
    證據證明被告乙○○因本案犯行而獲有利益，然其昧於良知從
    事犯罪，自無任意輕縱之理由，再斟酌被告乙○○犯後始終否
    認犯行，且迄今仍未賠償告訴人丁○○、甲○○所受之損害，甚
    至於本院審理時，仍堅拒與告訴人丁○○、甲○○試行和解，此
    觀被告乙○○於本院審理時陳稱：我沒有意願與被害人和解等
    語（本院卷第357 頁）甚明，自無對其刑度為有利認定之理
    由，並考量被告乙○○自陳為高職畢業之智識程度，未婚無子
    女，目前家中尚有父母、胞弟、胞妹，現在白天在工廠上班
    ，晚上在統一便利商店服務，每月收入約3 萬餘元之家庭生
    活經濟狀況，並考量檢察官對被告乙○○刑度之意見後，分別
    量處如附表三所示之刑，並定其應執行刑如主文所示，以資
    懲儆。
八、被告丙○○前未曾因故意犯罪而受有期徒刑以上刑之宣告，此
    有臺灣高等法院被告前案紀錄表附卷可稽，被告丙○○在歷經
    此次偵、審程序後，當知所警惕，且前已論及，被告丙○○業
    與告訴人丁○○、甲○○分別成立調解，並賠償其等所受之損害
    ，顯可見被告丙○○對於本案犯行已深表悔意，並以實際行動
    彌補其行為所造成之損害，再佐以告訴人丁○○、甲○○於上開
    本院調解筆錄中，也都載明：同意給予被告緩刑之處分等語
    （本院卷第265 、375 頁），而檢察官對於是否給予被告丙○○緩刑一節，亦無反對之表示，是本院認被告丙○○經此偵查
    及審判程序後，對其所宣告之刑以暫不執行為適當，爰依刑
    法第74條第1 項第1 款之規定，併予宣告緩刑5 年，以啟自
    新。惟為使被告丙○○對自身行為有所警惕，重建其正確法治
    觀念，併諭知被告丙○○應按主文所示之方式，依刑法第74條
    第2 項第5 款規定，於本判決確定後1 年內，向檢察官指定
    之政府機關、政府機構、行政法人、社區或其他符合公益目
    的之機構或團體，提供160 小時之義務勞務，另依刑法第93
    條第1 項第2 款之規定，宣告於緩刑期間內付保護管束，俾
    能由觀護人予以適當督促，以防其再犯，並用以自新。
伍、沒收部分
　　起訴書固載稱，被告丙○○、乙○○從事本案犯行，因而獲有共
    計59,970 元之犯罪所得，且未實際合法發還給告訴人丁○○
    、甲○○，爰請求依刑法第38條之1 第1 項前段、同條第3 項
    規定，宣告沒收犯罪所得及追徵價額等語（本院卷第24頁）
    。惟查：
㈠、按因犯罪所得之物，以實際所得者為限，苟無所得或尚未取
    得者，自無從為沒收追繳之諭知（最高法院89年度台上字第
    3434號判決意旨參照）。經查，被告丙○○提領匯入本案帳戶
    內之款項後，即全數交給被告乙○○，再由被告乙○○全額轉交
    給出面收取款項之本案詐欺組織成員，已如前述，難認被告
    丙○○、乙○○有因本案犯行而獲取任何報酬，卷內亦查無相關
    證據可以證明被告丙○○、乙○○有因此而保有任何利益或報酬
    ，自無庸併予宣告沒收及追徵價額。
㈡、另按「犯第十四條之罪，其所移轉、變更、掩飾、隱匿、收
    受、取得、持有、使用之財物或財產上利益，沒收之」，洗
    錢防制法第18條第1 項前段定有明文。上開洗錢防制法關於
    「沒收財物或財產上利益」之規定，性質上屬於刑法犯罪所
    得沒收之特別規定，原應優先適用，惟若洗錢防制法所未特
    別規定之部分，仍有刑法犯罪所得相關法理之適用，則為契
    合個人責任原則及罪責相當原則，共同犯罪所得之物之沒收
    、追徵其價額或以財產抵償，應就各共同正犯實際分得之數
    為之，此為最高法院統一之見解。本案被告丙○○、乙○○所掩
    飾、隱匿之犯罪所得雖如附表一編號1 、2 所載，然前已論
    及，被告丙○○、乙○○所取得之本案詐欺款項，均全額交付給
    本案詐欺組織成員，並未因此獲得報酬，亦無其他證據可資
    認定被告丙○○、乙○○有取得犯罪所得，自無從依洗錢防制法
    第18條第1 項前段規定，對被告丙○○、乙○○宣告沒收，一併
    說明。
陸、強制工作部分
㈠、按行為人一行為觸犯組織犯罪防制條例第3 條第1 項後段之
    參與犯罪組織罪及刑法第339 條之4 第1 項第2 款之加重詐
    欺取財罪，依刑法第55條前段規定從一重之加重詐欺取財罪
    處斷而為科刑時，於有預防矯治其社會危險性之必要，且符
    合比例原則之範圍內，由法院依組織犯罪防制條例第3 條第
    3 項規定，一併宣告刑前強制工作（最高法院刑事大法庭10
    8 年度台上大字第2306號裁定意旨參照）。又按對參與犯罪
    組織及加重詐欺取財等罪之想像競合犯，有無命強制工作之
    必要，應審酌：本案行為是否屬以反覆從事同種類行為為目
    的，且犯罪所得係行為人恃為生活重要資源之常業性犯罪，
    而具有行為嚴重性；行為人過去有無參與犯罪組織、加重詐
    欺或與之具同質性之少年非行，或刑事前科紀錄，其發生之
    次數、密度等，是否彰顯行為人表現之危險性；行為人之生
    活能力、學識、職業經驗，是否足資為其復歸社會後，重營
    正常生活之基礎，助其檢束前非，而對其未來行為之改善具
    有期待可能性等情，予以綜合判斷。基於強制工作等保安處
    分，旨在彌補刑罰無法充分發揮、改善，行為人個人潛在危
    險性格之功能，造成犯罪防制網絡之破口；是以制裁犯罪之
    手段，關於刑罰與保安處分二者之選擇、取捨，屬立法範疇
    ，雖我國立法者，未就加重詐欺罪設有強制工作特別規定；
    然於上開犯罪行為人而言，所犯數罪既依想像競合犯規定，
    從較重之加重詐欺罪處斷，則於裁量應否適用組織犯罪防制
    條例規定，對被告諭知強制工作時，允宜考量強制工作之保
    安處分性質，僅屬刑罰之補充，審慎為之，以避免重疊而流
    於嚴苛（最高法院109 年度台上字第1048號判決意旨參照）
    。　　
㈡、依據上開所認定之被告丙○○、乙○○參與本案詐欺組織後之實
    際犯罪情節，被告丙○○提供本案帳戶後，出面提領詐欺款項
    ，再透過被告乙○○居中將詐欺款項交付給本案詐欺組織其他
    成員，可見其等均非居於本案詐欺組織發起、主持、操縱、
    指揮等核心支配地位，且衡酌被告丙○○、乙○○從事本案犯行
    之前，皆未曾因犯罪而受法院判處罪刑之前案紀錄，此有其
    等之臺灣高等法院被告前案紀錄表可稽，另依被告丙○○、乙○○之說法，其等都有正當工作，已如前述，堪認其等有以工
    作正常謀生、賺取生活所得之能力，尚非遊蕩、懶惰成習之
    犯罪者；再參以被告丙○○、乙○○本案犯罪動機及情節，雖係
    因缺乏正確法治觀念而犯本案參與犯罪組織、加重詐欺取財
    及洗錢等犯行，惟尚難認其等有犯罪長期慣習，而改正其等
    行為之有效方法，應在於提供適當之更生教育、就業及社會
    扶助等，並非僅有執行強制工作之保安處分一途，若逕宣告
    其等應接受機構性保安處分，未必有助於其等再社會化。又
    被告丙○○、乙○○本案所受宣告之刑期及所定之應執行刑並非
    短暫，已足以完全評價及處罰其等本案犯行，並非不能對其
    等產生懲儆矯正之效果。是依比例原則，並綜合被告丙○○、
    乙○○所表現之危險性及對其等未來復歸社會之期待性等情，
    本院認為對被告丙○○、乙○○分別宣告如附表二、三所示之刑
    ，並各定其等之應執行刑如主文所示，與其等犯行之處罰相
    當，對於其等未來行為之矯正改善應屬可期，難認有併予宣
    告強制工作以預防、矯治其等社會危險性之必要，爰不併為
    強制工作之諭知，在此說明。
據上論斷，應依刑事訴訟法第299 條第1 項前段，組織犯罪防制
條例第3 條第1 項後段，洗錢防制法第2 條第2 款、第14條第1 
項、第16條第2 項，刑法第11條、第28條、第339 條之4 第1 項
第2 款、第51條第5 款、第55條前段、第74條第1 項第1 款、第
2 項第5 款、第93條第1 項第2 款，判決如主文。
本案經檢察官吳文城、程慧晶提起公訴，檢察官黃立夫移送併辦
，檢察官李承桓到庭執行職務。
中　　華　　民　　國　　110 　年　　4 　　月　　19　　日
                  刑事第八庭  審判長法  官   黃偉銘
　　　　　　　　　　　
　　　　　　　　　　　              法  官   蕭孝如
                                    　　　　　　　　　　　            法  官   陳育良
以上正本證明與原本無異。
如不服本判決應於收受判決後 20 日內向本院提出上訴書狀，並
應敘述具體理由；其未敘述上訴理由者，應於上訴期間屆滿後20
 日內向本院補提理由書（均須按他造當事人之人數附繕本）。
「切勿逕送上級法院」。
告訴人或被害人不服本判決，應具備理由請求檢察官上訴，及上
訴期間之計算係以檢察官收受判決正本之日期為準。「切勿逕送
上級法院」。
                                    書記官   王姵珺
中　　華　　民　　國　　110 　年　　4 　　月　　22　　日
附錄本案論罪科刑法條全文
組織犯罪防制條例第2 條
本條例所稱犯罪組織，指三人以上，以實施強暴、脅迫、詐術、
恐嚇為手段或最重本刑逾五年有期徒刑之刑之罪，所組成具有持
續性或牟利性之有結構性組織。
前項有結構性組織，指非為立即實施犯罪而隨意組成，不以具有
名稱、規約、儀式、固定處所、成員持續參與或分工明確為必要
。

組織犯罪防制條例第3 條
發起、主持、操縱或指揮犯罪組織者，處三年以上十年以下有期
徒刑，得併科新臺幣一億元以下罰金；參與者，處六月以上五年
以下有期徒刑，得併科新臺幣一千萬元以下罰金。但參與情節輕
微者，得減輕或免除其刑。
具公務員或經選舉產生之公職人員之身分，犯前項之罪者，加重
其刑至二分之一。
犯第一項之罪者，應於刑之執行前，令入勞動場所，強制工作，
其期間為三年。
前項之強制工作，準用刑法第九十條第二項但書、第三項及第九
十八條第二項、第三項規定。
以言語、舉動、文字或其他方法，明示或暗示其為犯罪組織之成
員，或與犯罪組織或其成員有關聯，而要求他人為下列行為之一
者，處三年以下有期徒刑，得併科新臺幣三百萬元以下罰金：
一、出售財產、商業組織之出資或股份或放棄經營權。
二、配合辦理都市更新重建之處理程序。
三、購買商品或支付勞務報酬。
四、履行債務或接受債務協商之內容。
前項犯罪組織，不以現存者為必要。
以第五項之行為，使人行無義務之事或妨害其行使權利者，亦同
。
第五項、第七項之未遂犯罰之。

洗錢防制法第2 條
本法所稱洗錢，指下列行為：
一、意圖掩飾或隱匿特定犯罪所得來源，或使他人逃避刑事追訴
    ，而移轉或變更特定犯罪所得。
二、掩飾或隱匿特定犯罪所得之本質、來源、去向、所在、所有
    權、處分權或其他權益者。
三、收受、持有或使用他人之特定犯罪所得。

洗錢防制法第3 條
本法所稱特定犯罪，指下列各款之罪：
一、最輕本刑為六月以上有期徒刑以上之刑之罪。
二、刑法第一百二十一條第一項、第一百二十三條、第二百零一
    條之一第二項、第二百六十八條、第三百三十九條、第三百
    三十九條之三、第三百四十二條、第三百四十四條、第三百
    四十九條之罪。
三、懲治走私條例第二條第一項、第三條第一項之罪。
四、破產法第一百五十四條、第一百五十五條之罪。
五、商標法第九十五條、第九十六條之罪。
六、廢棄物清理法第四十五條第一項後段、第四十七條之罪。
七、稅捐稽徵法第四十一條、第四十二條及第四十三條第一項、
    第二項之罪。
八、政府採購法第八十七條第三項、第五項、第六項、第八十九
    條、第九十一條第一項、第三項之罪。
九、電子支付機構管理條例第四十四條第二項、第三項、第四十
    五條之罪。
十、證券交易法第一百七十二條第一項、第二項之罪。
十一、期貨交易法第一百十三條第一項、第二項之罪。
十二、資恐防制法第八條、第九條之罪。
十三、本法第十四條之罪。

洗錢防制法第14條
有第二條各款所列洗錢行為者，處7 年以下有期徒刑，併科新臺
幣5 百萬元以下罰金。
前項之未遂犯罰之。
前二項情形，不得科以超過其特定犯罪所定最重本刑之刑。

中華民國刑法第339 條之4
犯第三百三十九條詐欺罪而有下列情形之一者，處一年以上七年
以下有期徒刑，得併科一百萬元以下罰金：
一、冒用政府機關或公務員名義犯之。
二、三人以上共同犯之。
三、以廣播電視、電子通訊、網際網路或其他媒體等傳播工具，
    對公眾散布而犯之。
前項之未遂犯罰之。　

附表一：被告提領、交付詐欺款項之內容
編號 告訴人 被害過程 ①匯款帳戶 ②匯款時間 ③匯款金額（新臺幣） ①提款時間 ②提款地點 ③提款金額（新臺幣） ④交付時間、地點及方式 1（即起訴書附表編號1） 丁○○ 詐欺集團成員分別於109年6月13日下午6時40分許，假冒「此品居家好物」及「富邦銀行」之客服人員，撥打電話給丁○○，佯稱之前在網路購物時，因工作人員疏失，將導致每月扣款5,800元，所以須至ATM取消設定操作云云，致丁○○信以為真而陷於錯誤，依詐騙成員指示，至ATM轉帳而受騙匯款。 ①中國信託帳號000-000000000000號帳戶 ②109 年6 月13日晚間7時33分許 ③29,985元 ①109年6月13日晚上7時38分許（移送併辦意旨誤載為109年6月13日晚間8時22分許、同日晚間8時23分許） ②中國信託商業銀行斗六分行（雲林縣○○市○○街0號）（移送併辦意旨誤載為雲林縣○○鎮○○路000○0號臺中商銀斗南分行） ③29,985元 ④被告丙○○將前開提領之款項交付與被告乙○○，被告乙○○再於嘉義耐斯百貨公司地下室之男廁，將前開款項交付與不詳之本案詐欺組織成員。 相關卷證 ⑴證人即告訴人丁○○於109年6月13日警詢筆錄（警卷第61至64頁） ⑵內政部警政署反詐騙諮詢專線紀錄表、桃園市政府警察局大園分局大園派出所受理刑事案件報案三聯單、受理詐騙帳戶通報警示簡便格式表影本各1份（警卷第147至151頁） ⑶告訴人丁○○提出之合作金庫銀行自動櫃員機交易明細、此品居家好物客服之網站、通聯記錄照片及台北富邦銀行北中壢分行存摺封面影本各1份（警卷第65至69頁）   ⑷監視器錄影畫面截圖照片共26張（警卷第19至29頁、偵7958卷第33至37頁） ⑸被告丙○○之中國信託帳號000-000000000000號帳戶開戶基本資料及交易明細1份（警卷第81至85頁） ⑹被告丙○○提出之中國信託銀行、台中銀行自動櫃員機交易明細各2紙（警卷第15頁） ⑺被告丙○○名下中信銀行帳戶之帳戶個資檢視資料及歷史交易明細表各1份（偵7958卷第29至31頁） 2（即起訴書附表編號2） 甲○○ 詐欺集團成員分別於109年6月13日下午7時許，假冒網路購物之客服人員，撥打電話給甲○○，佯稱之前在網路購物時，因工作人員疏失，將導致重複扣款，所以須至ATM取消設定操作云云，致甲○○信以為真而陷於錯誤，依詐騙成員指示，至ATM轉帳而受騙匯款。 ①中國信託帳號000-000000000000號帳戶 ②109 年6 月13日晚間7時36分許 ③29,985元 ①109年6月13日晚上7時43分許 ②中國信託商業銀行斗六分行（雲林縣○○市○○街0號） ③29,015元 ④被告丙○○將前開提領之款項交付與被告乙○○，被告乙○○再於嘉義耐斯百貨公司地下室之男廁，將前開款項交付與不詳之本案詐欺組織成員。 相關卷證 ⑴證人即告訴人甲○○於109年6月14日警詢筆錄（警卷第71至72頁） ⑵內政部警政署反詐騙諮詢專線紀錄表、臺中市政府警察局清水分局明秀派出所受理刑事案件報案三聯單、受理詐騙帳戶通報警示簡便格式表影本各1份（警卷第155至165頁） ⑶告訴人甲○○提出之台新銀行自動櫃員機交易明細、合作金庫銀行存摺封面、網路銀行截圖照片、郵局存摺封面及內頁、通聯記錄各1 份（警卷第73至79頁）   ⑷監視器錄影畫面截圖照片共26張（警卷第19至29頁、偵7958卷第33至37頁） ⑸被告丙○○之中國信託帳號000-000000000000號帳戶開戶基本資料及交易明細1份（警卷第81至85頁） ⑹被告丙○○提出之中國信託銀行、台中銀行自動櫃員機交易明細各2紙（警卷第15頁） ⑺被告丙○○名下中信銀行帳戶之帳戶個資檢視資料及歷史交易明細表各1份（偵7958卷第29至31頁） 3（即起訴書附表編號3） 甲○○ 詐欺集團成員分別於109年6月13日下午7時許，假冒網路購物之客服人員，撥打電話給甲○○，佯稱之前在網路購物時，因工作人員疏失，將導致重複扣款，所以須至ATM取消設定操作云云，致甲○○信以為真而陷於錯誤，依詐騙成員指示，至ATM轉帳而受騙匯款。 ①中華郵政帳號000-00000000000000號帳戶 ②109 年6 月13日晚間8時13分許 ③49,985元 均不詳  ⑴證人即告訴人甲○○於109年6月14日警詢筆錄（警卷第71至72頁） ⑵內政部警政署反詐騙諮詢專線紀錄表、臺中市政府警察局清水分局明秀派出所受理刑事案件報案三聯單、受理詐騙帳戶通報警示簡便格式表影本各1份（警卷第155至165頁） ⑶告訴人甲○○提出之台新銀行自動櫃員機交易明細、合作金庫銀行存摺封面、網路銀行截圖照片、郵局存摺封面及內頁、通聯記錄各1 份（警卷第73至79頁）   ⑷戊○○之中華郵政帳號000-00000000000000號帳戶開戶基本資料及交易明細1份（警卷第89至97頁） ⑸戊○○之通訊軟體LINE對話紀錄翻拍照片1份（警卷第47至51頁） 4（即起 訴 書 附 表 編 號4） 甲○○ 詐欺集團成員分別於109年6月13日下午7時許，假冒網路購物之客服人員，撥打電話給甲○○，佯稱之前在網路購物時，因工作人員疏失，將導致重複扣款，所以須至ATM取消設定操作云云，致甲○○信以為真而陷於錯誤，依詐騙成員指示，至ATM轉帳而受騙匯款。 ①中華郵政帳號000-00000000000000號帳戶 ②109 年6 月13日晚間8時15分許 ③39,985元 均不詳  ⑴證人即告訴人甲○○於109年6月14日警詢筆錄（警卷第71至72頁） ⑵內政部警政署反詐騙諮詢專線紀錄表、臺中市政府警察局清水分局明秀派出所受理刑事案件報案三聯單、受理詐騙帳戶通報警示簡便格式表影本各1份（警卷第155至165頁） ⑶告訴人甲○○提出之台新銀行自動櫃員機交易明細、合作金庫銀行存摺封面、網路銀行截圖照片、郵局存摺封面及內頁、通聯記錄各1 份（警卷第73至79頁）   ⑷戊○○之中華郵政帳號000-00000000000000號帳戶開戶基本資料及交易明細1份（警卷第89至97頁） ⑸戊○○之通訊軟體LINE對話紀錄翻拍照片1份（警卷第47至51頁） 5（即起 訴 書 附 表 編 號5） 甲○○ 詐欺集團成員分別於109年6月13日下午7時許，假冒網路購物之客服人員，撥打電話給甲○○，佯稱之前在網路購物時，因工作人員疏失，將導致重複扣款，所以須至ATM取消設定操作云云，致甲○○信以為真而陷於錯誤，依詐騙成員指示，至ATM轉帳而受騙匯款。 ①中華郵政帳號000-00000000000000號帳戶 ②109 年6 月13日晚間8時19分許 ③29,985元 均不詳  ⑴證人即告訴人甲○○於109年6月14日警詢筆錄（警卷第71至72頁） ⑵內政部警政署反詐騙諮詢專線紀錄表、臺中市政府警察局清水分局明秀派出所受理刑事案件報案三聯單、受理詐騙帳戶通報警示簡便格式表影本各1份（警卷第155至165頁） ⑶告訴人甲○○提出之台新銀行自動櫃員機交易明細、合作金庫銀行存摺封面、網路銀行截圖照片、郵局存摺封面及內頁、通聯記錄各1 份（警卷第73至79頁）   ⑷戊○○之中華郵政帳號000-00000000000000號帳戶開戶基本資料及交易明細1份（警卷第89至97頁） ⑸戊○○之通訊軟體LINE對話紀錄翻拍照片1份（警卷第47至51頁） 

附表二：被告丙○○所犯罪名及宣告刑表
編號 犯罪事實 罪名及宣告刑   1 告訴人丁○○受詐欺部分 丙○○犯三人以上共同詐欺取財罪，處有期徒刑壹年貳月。   2 告訴人甲○○受詐欺部分 丙○○犯三人以上共同詐欺取財罪，處有期徒刑壹年肆月。 

附表三：被告乙○○所犯罪名及宣告刑表　　　　　　　　　　
編號 犯罪事實 罪名及宣告刑   1 告訴人丁○○受詐欺部分 乙○○犯三人以上共同詐欺取財罪，處有期徒刑壹年捌月。   2 告訴人甲○○受詐欺部分 乙○○犯三人以上共同詐欺取財罪，處有期徒刑壹年拾月。